【裁判字號】    89,訴,1386
【裁判日期】    891222
【裁判案由】    毒品危害防制條例
【裁判全文】
臺灣臺中地方法院刑事判決                        八十九年度訴字第一三八六號
    公  訴  人  台灣台中地方法院檢察署檢察官
    被      告  乙○○
    指定辯護人  本院公設辯護人丁○○
右列被告因違反毒品危害防制條例案件，經檢察官提起公訴（八十九年度偵字第六九
九七號），本院判決如左：
    主  文
乙○○無罪。
    理  由
一、公訴意旨略以: 被告乙○○基於概括犯意，先後於民國八十八年十二月十日、八
    十八年十二月二十五日、八十九年一月十日、八十九年一月二十五日、八十九年
    二月十日、八十九年二月二十五日、八十九年三月十日、八十九年四月二十六日
    ，在台中縣大雅鄉○○路三九巷四號七樓之二，連續販賣第二級毒品安非他命（
    每○．六公克對價新台幣二千元）給甲○○施用；另於八十九年三月十日、同年
    月十三日、同年四月二十一日，在台中縣大雅鄉○○路三九巷四號七樓之二，連
    續販賣安非他命（每○．二公克對價新台幣一千元）給丙○○施用。嗣於八十九
    年四月二十八日凌晨一時許，因警在台中市○○路○段一九七號六一○室，查獲
    甲○○、丙○○二人，並扣得吸食器、第三人之身分證影本一批等物後，依甲○○、丙○○就毒品來源所為供述，而循線查獲，因認被告乙○○涉犯毒品危害防
    制條例第四條第二項之販賣第二級毒品罪嫌等語。
二、按犯罪事實應依證據認定之，無證據不得推定其犯罪事實，刑事訴訟法第一百五
    十四條定有明文。而刑事訴訟法上所謂認定犯罪事實之證據，係指足以認定被告
    確有犯罪行為之積極證據而言，該項證據自須適合於被告犯罪事實之認定，始得
    採為斷罪資料，最高法院二十九年上字第三一０五號著有判例。又認定犯罪事實
    所憑之證據，無論係直接證據或間接證據，其為訴訟上之證明，須於通常一般之
    人均不致有所懷疑，而得確信其為真實之程度者，始得據為有罪之認定，倘其證
    明尚未達到此一程度，而有合理之懷疑存在，復無其他調查途徑可尋，法院即應
    為無罪之判決，最高法院七十六年台上字第四九八六號著有判例。
三、本件公訴意旨認被告乙○○涉有販賣第二級毒品罪嫌，無非以證人甲○○、丙○○為警查獲施用毒品及持有偽造證件犯行後，其二人就所施用毒品之來源所為供
    述為其主要論據。惟訊據被告乙○○自始均堅詞否認有何販賣第二級毒品之犯行
    ，並辯稱係遭人誣陷等語，經查：
    （一）本案係因證人甲○○、丙○○二人涉嫌施用毒品及持有大批偽造之身分證
          、行動電話ＳＩＭ晶片卡空盒等物，於台中市○○路○段一九七號汶喬賓
          館六一○室為警查獲後，因證人甲○○、丙○○二人供稱所施用之毒品係
          向被告乙○○購買及所持有之偽造身分證、行動電話ＳＩＭ晶片卡空盒等
          物，係自被告乙○○家中竊取等語，始行查獲。
    （二）但查，證人甲○○於警訊中指稱：其向被告乙○○購買毒品共計八次，每
          ○．六公克安非他命，代價二千元（見八十九年四月二十八、二十九日警
          訊筆錄），嗣於檢察官偵訊時則聲稱：其向被告乙○○購買毒品，每次均
          帶一、二千元至一萬元不等現金，最少有十次以上等語（見八十九年度毒
          偵字第六九七七號偵查卷八十九年十月十七日訊問筆錄），其於本院審理
          中則證稱：其自八十八年十二月間開始向被告乙○○買毒品，每次都買幾
          千元不等（見本院八十九年十月二十日審判筆錄），其前後所述購買毒品
          之次數及金額不盡相符，其指證是否可採，已非無疑。
    （三）次查，證人丙○○於偵查中供稱：「我跟甲○○有一起去乙○○家買過一
          次安非他命，另外有二、三次是託甲○○幫我買，每次二千或三千元，是
          在八十九年二、三月間」等語（見八十九年度毒偵字第六九七七號偵查卷
          八十九年十月十七日訊問筆錄），然於本院審理中則聲稱：「我買過兩次
          安非他命，一次一仟元，一次兩千元，被告家是透天厝．．．兩次都是江
          百川帶我去買的，我錢交給甲○○，甲○○拿錢給被告，毒品是被告到他
          家房間拿我給的，那兩次甲○○都沒買的．．．我們來回都在路上招計程
          車去的」等語（見本院八十九年九月二十日審判筆錄），而證人甲○○於
          警訊及本院審理中均證稱，購買毒品之地點均在台中縣大雅鄉○○村○○
          路三九巷四號七樓之二，與證人丙○○所稱購買毒品之地點為「透天厝」
          已有未合，另證人甲○○於本院審理中復聲稱「我帶丙○○去買過二、三
          次．．．有時我買，有時他買．．．有一次是丙○○拿給我一千元，連同
          我自己一千元，我拿二千元給乙○○買毒品，我和丙○○到被告家買毒品
          ，有時騎機車去，有時坐計程車去，有時找人載我們去，乙○○都是從他
          廚房拿出毒品」等語，綜觀證人甲○○、丙○○上開證詞，其二人對於前
          去購買毒品之次數、所搭乘之交通工具種類、被告乙○○取交毒品之位置
          及被告乙○○之住處究係大樓？抑為透天厝？所述均有矛盾，所為證言，
          是否實在，實值斟酌。
    （四）又查，依證人甲○○、丙○○所述，其二人合計向被告乙○○購買毒品不
          下十次，其間並曾見有其他不詳姓名之人亦至被告乙○○住處購買毒品，
          則按諸常理，被告乙○○家中平日應藏有毒品以備出售，然警方依據證人
          甲○○、丙○○上開證詞搜索被告乙○○家中，卻未搜出任何毒品。另被
          告乙○○與證人甲○○二人，經本院依職權送請法務部調查局進行測謊，
          測謊結果，被告乙○○就施測人員所為「(1)渠沒有販售安非他命；(2)江百
          川沒有向渠購買安非他命；(3)丙○○沒有向渠購買安非他命」各節詢問，
          均無情緒波動反應，研判並未說謊，反而證人甲○○對施測人員所為「
          (1)渠曾向乙○○購買安非他命；(2)丙○○曾向乙○○購買安非他命；(3)渠
          沒有誣陷乙○○販售毒品」之各節詢問，均呈情緒波動反應，研判有說謊
          ，有該局（89）陸（三）字第八九○八五七六七號鑑定通知書一份在卷可
          參。足見證人甲○○、丙○○所為被告乙○○多次販賣毒品予其二人之證
          言，實非可採。自難僅據證人甲○○、丙○○所為供述，遽為被告乙○○
          有販賣毒品事實之認定。此外，復查無其他積極證據足資證明被告乙○○
          有販賣毒品之犯行，不能證明被告乙○○犯罪，依法應為其無罪之諭知。
據上論斷，應依刑事訴訟法第三百零一條第一項，判決如主文。
中      華      民      國    八十九    年     十二     月    二十二    日
                                臺灣臺中地方法院刑事第七庭
                                    法  官  林  宗  成
右正本證明與原本無異。
如不服本判決，應於送達後十日內向本院提出上訴狀（須附繕本），上訴於台灣高等
法院台中分院。
                                    書記官
中      華      民      國    八十九    年    十二      月    二十七    日


司法院資訊處製作；財團法人民間司法改革基金會備份。
